---
title: "Análise Exploratória dos Dados"
output: html_document
---

```{r setup, include=FALSE}
knitr::opts_chunk$set(echo = TRUE)

library(tidyverse)
library(ggplot2)
theme_set(theme_bw())
```

Breve descrição.


```{r echo=FALSE, message=FALSE, warning=FALSE}
avaliacoes <- read_csv("data/3-avaliacao-humana/avaliacoes-20181030.csv")
reclamacoes <-  read_csv("data/1-reclamacoes-selecionadas/reclamacoes-avaliadas.csv")
```

## 1. Realizando tratamento nos dados
### 1.1. Inserindo colunas comprimento da reclamacao e do titulo
```{r}
reclamacoes <- reclamacoes %>% mutate(reclamacao.length = str_length(reclamacao),
                                      titulo.length = str_length(titulo))
```

### 1.4. Insere coluna com número de letras em capslock
```{r}
reclamacoes$numero.de.capslock <- str_count(reclamacoes$reclamacao, "\\b[A-Z]{2,}\\b")
```

### 1.5. Insere coluna com número de exclamações no titulo e na reclamação
```{r}
reclamacoes$numero.de.exclamacoes <- str_count(reclamacoes$reclamacao, "!")
```

```{r echo=FALSE, message=FALSE, warning=FALSE}
# cria um data frame para cada orgão
reclamacoes_anac <- filter(reclamacoes, reclamacoes$orgao=="anac-agencia-nacional-de-aviacao-civil")
reclamacoes_inss <- filter(reclamacoes, reclamacoes$orgao=="inss-ministerio-da-previdencia-social")
```


## 2. O formato das distribuições dos tamanhos dos títulos e das reclamações por órgão
```{r echo=FALSE, message=FALSE, warning=FALSE}
reclamacoes %>% 
  filter(complete.cases(.)) %>% 
  ggplot(aes(fill = orgao, x = titulo.length), na.rm = TRUE) + 
  geom_histogram(binwidth = 2, na.rm = TRUE) + 
  facet_grid(orgao ~ .)

reclamacoes %>% 
  filter(complete.cases(.)) %>% 
  ggplot(aes(fill = orgao, x = reclamacao.length), na.rm = TRUE) + 
  geom_histogram(binwidth = 50, na.rm = TRUE) + 
  facet_grid(orgao ~ .)
```

Percebemos que as reclamações do INSS são em média menores do que as reclamações da anac.

```{r echo=FALSE, message=FALSE, warning=FALSE}
avaliacoes <- avaliacoes %>% 
              select(avaliador = `Matrícula`, 
                      id = `ID da reclamação`, 
                       insatisfacao = `Grau de insatisfação`)

avaliacoes_por_id <- avaliacoes %>% group_by(id) %>% 
    summarise(range = max(insatisfacao) - min(insatisfacao),
              mediana = median(insatisfacao),media = mean(insatisfacao),
              maximo =  max(insatisfacao), minimo = min(insatisfacao))

reclamacoes %>% inner_join(avaliacoes_por_id, by = "id") %>% View()
```


## 3. Confiabilidade das avaliações humanas
### 3.1. Alguma avaliação foge dos valores de 1 a 5?
```{r echo=FALSE, message=FALSE, warning=FALSE}
avaliacoes %>% 
  filter((id %in% 1:5 ))
```

### 3.2. Das avaliações realizadas, quantas foram feitas para cada nível de insatisfação?
```{r echo=FALSE, message=FALSE, warning=FALSE}
(ggplot(avaliacoes, aes(x=insatisfacao))
    +geom_bar(width=0.5)
    +labs(title="Número de avaliações por grau de insatisfação", x="Grau de insatisfação", y="Quantidade de avaliações")
)
```

**Texto sobre o gráfico** asdasdadklasd

### 3.3. Quantas avaliações foram feitas por reclamação?
```{r echo=FALSE, message=FALSE, warning=FALSE}
avaliacoes %>% 
  group_by(id) %>% 
  count() %>% 
  ggplot(aes("reclamacoes", n)) + 
  geom_jitter(width = .05, alpha = .7)
```
    
### 3.4. Em média, quantas avaliações por reclamação?
```{r echo=FALSE, message=FALSE, warning=FALSE}
avaliacoes %>% 
  group_by(id) %>% 
  count() %>%
  ungroup() %>% 
  summarise(media = mean(n), 
            mediana = median(n))
```

### 3.5. Qual o número de revisores por reclamação?
```{r echo=FALSE, message=FALSE, warning=FALSE}
avaliacoes %>% group_by(id) %>% 
  summarize(count=n()) %>% 
  ggplot(aes(x=reorder(id, count), y=count)) + geom_bar(stat = "identity")
```


## 4. Será que há consenso entre as avaliações de cada reclamação?
### 4.1. Níveis de discordância X id da reclamação
```{r echo=FALSE, message=FALSE, warning=FALSE}
avaliacoes %>% group_by(id) %>% 
  summarise(range = max(insatisfacao) - min(insatisfacao),
            mediana = median(insatisfacao)) %>% 
  ggplot(aes(x=id, y=range, colour = id)) + geom_point() +
  geom_jitter(height = 0.05, alpha = .4)
```

Vemos que para algums reclamações houve uma discordância de até 3 níveis de insatisfação

### 4.2. Níveis de discordância X nível médio de insatisfação
```{r echo=FALSE, message=FALSE, warning=FALSE}
avaliacoes %>% group_by(id) %>% 
  summarise(range = max(insatisfacao) - min(insatisfacao),
            mediana = median(insatisfacao)) %>% 
  ggplot(aes(x=mediana, y=range)) + geom_point() +
  geom_jitter(height = 0.05, alpha = .4)
```

Não parece haver relação entre essas variáveis

### 4.3. A maioria das avaliações tem nível de discordância de 1 e 2
```{r echo=FALSE, message=FALSE, warning=FALSE}
avaliacoes %>% group_by(id) %>% 
  summarise(range = max(insatisfacao) - min(insatisfacao),
            mediana = median(insatisfacao)) %>% 
  group_by(range) %>% count()
```

### 4.4. Quantas reclamações tem discordância maior que 2?
```{r echo=FALSE, message=FALSE, warning=FALSE}
avaliacoes %>% group_by(id) %>% 
  summarise(range = max(insatisfacao) - min(insatisfacao)) %>% 
  filter(range > 2) %>% count()
```


## 5. Será que o tamanho das reclamações, quantidade de exclamações e de letras maiúsculas tem alguma relação com o nível de insatisfação?
### 5.1. Ver proporção do tamanho da reclamação para cada nível de insatisfação em relação a ANAC e INSS
```{r echo=FALSE, message=FALSE, warning=FALSE}
(ggplot(reclamacoes, aes(x=mediana, y=reclamacao.length, colour=orgao))
    +geom_point()
    +labs(title="Tamanho das reclamações por grau de insatisfação", x="Grau de insatisfação geral", y="Quantidade de caracteres da reclamação")
    +facet_grid(orgao ~ .)
)
cor_anac <- cor(reclamacoes_anac$mediana, reclamacoes_anac$reclamacao.length)
cor_inss <- cor(reclamacoes_inss$mediana, reclamacoes_inss$reclamacao.length)
mat <- matrix(c(cor_anac, cor_inss), nrow=1, ncol=2)
colnames(mat) <- c("cor_anac", "cor_inss")
mat
```

### 5.2. Ver proporção da quantidade de exclamações pra cada nível de insatisfação em relação a ANAC e INSS
```{r echo=FALSE, message=FALSE, warning=FALSE}
(ggplot(reclamacoes, aes(x=mediana, y=numero.de.exclamacoes, colour=orgao))
    +geom_point()
    +labs(title="Quantidade de exclamações por grau de insatisfação", x="Grau de insatisfação geral", y="Quantidade de exclamações")
    +facet_grid(orgao ~ .)
)
cor_anac <- cor(reclamacoes_anac$mediana, reclamacoes_anac$numero.de.exclamacoes)
cor_inss <- cor(reclamacoes_inss$mediana, reclamacoes_inss$numero.de.exclamacoes)
mat <- matrix(c(cor_anac, cor_inss), nrow=1, ncol=2)
colnames(mat) <- c("cor_anac", "cor_inss")
mat
```

### 5.3. Ver proporção da quantidade de letras maiúsculas pra cada nível de insatisfação em relação a ANAC e INSS
```{r echo=FALSE, message=FALSE, warning=FALSE}
(ggplot(reclamacoes, aes(x=mediana, y=numero.de.capslock, colour=orgao))
    +geom_point() 
    +labs(title="Quantidade de letras em caixa alta por grau de insatisfação", x="Grau de insatisfação geral", y="Quantidade de palavras em caixa alta")
    +facet_grid(orgao ~ .)
)
cor_anac <- cor(reclamacoes_anac$mediana, reclamacoes_anac$numero.de.capslock)
cor_inss <- cor(reclamacoes_inss$mediana, reclamacoes_inss$numero.de.capslock)
mat <- matrix(c(cor_anac, cor_inss), nrow=1, ncol=2)
colnames(mat) <- c("cor_anac", "cor_inss")
mat
```
